# 企业只有一个客户，坏账准备政策如何制定合适

提问人：cindyddiz 时间：2016-10-06 22:06:01
目前审计一个发电站，客户只有一个，即为当地的国家电网公司。电网公司付款较为及时，多年账龄均为一年以内。企业认为电网公司信用良好，虽然未能按照合同约定开票后一个月结算电费，但也未出现长期拖欠，因此不计提坏账准备。 咨询质控，建议按账龄组合，多少计提一些坏账准备。但我认为，按账龄分析法的前提，是假设账龄越长，坏账的可能性越大。在这个前提下，并根据前期坏账实际发生的有关资料，确定各账龄组的估计坏账损失百分比。对于该企业来讲，客户仅有一个，且为国有企业，信用良好，发生坏账的可能性极低。如果发生问题，可能会通过债务重组、破产清算等来解决，这种情况下，坏账的比例跟账龄也没有关系。因此我倾向于将其作为其他组合的“国网公司欠款”，不计提坏账。 另外，考虑到以后国家电力改革，可能存在由公司直接向最终用户售电的情况，咨询企业意见，披露账龄组合及相应计提坏账的比例。 请问各位如何看待这个问题。 谢谢。

回答人：chenyiwei
你的理解较为合理。对于只有一个应收账款债务人的情况，应按个别认定法计提坏帐准备。同一债务人的性质相同的往来款项，其可回收性不大可能因为不同的账龄段而有差异，因此帐龄分析法这种主要针对笔数多、单笔金额小的应收款项组合的计提方法不适用。

提问人：zhs7403 时间：2016-10-06 22:48:26
同一债务人的性质相同的往来款项，其可回收性不大可能因为不同的账龄段而有差异。这句话如何理解？我理解帐齡不同也可能会产生可回收行的差异？

回答人：chenyiwei
应收款项的可收回性主要与债务人的信用风险特征相关。同一债务人的信用风险特征相同，即使有多笔账龄不同的往来款项，其可回收性的判断一般应无差异。